ANDY JOSUE RUIZ DIAZ

Ingeniero de Sistemas Computacionales

6406-0470

anjord302@gmail.com



Perfil Profesional

Ingeniero de Sistemas Junior con experiencia en desarrollo de software. Con conocimientos en C#, Java y JavaScript, y con experiencia en frameworks como Spring Boot, .NET Framework y React.js. Manejo de tecnologías como ASP.NET Core, RESTful API. Experiencia en bases de datos como SQL Server, MySQL y Firebase. Me adapto rápidamente a nuevos entornos y desafíos, y tengo conocimientos sólidos en metodologías ágiles.

Experiencia

Desarrollador fullstack / Federación Costarricense de Taekwondo

- Analicé, diseñé y desarrollé un sistema web administrativo para la gestión de combates, eventos, academias y atletas.
- Implementé un backend seguro utilizando Java, Spring Boot, JWT y Spring Security, gestionando y probando la API con Postman.
- Desarrollé una interfaz de usuario interactiva con ReactJS y Vite. Administré y optimicé la base de datos relacional utilizando MySQL.

Julio 2023 - Diciembre 2023

Desarrollador de software / Creaciones FioJo

- Analicé, diseñé y desarrollé una aplicación móvil para facilitar la consulta de diseños y precios de cerámicas para una pequeña empresa.
- Implementé roles de usuario y utilicé tecnologías como Java, XML y Firebase para la base de datos.

Enero 2023 - Julio 2023

Desarrollador de software / Proyecto Universitario

- Diseñé e implementé un sistema web para la administración de universidades, que abarca la gestión de estudiantes, profesores, asistencias y cursos.
- Desarrollé tanto el Backend como el Frontend utilizando tecnologías como .NET 5, SQL Server, Blazor, ADO.NET, HTML5, JavaScript, CSS y C#.

Mayo 2022 - Septiembre 2022

Desarrollador de software / Autónomo

- Diseñé y desarrollé un sistema web de punto de venta para la administración de un minimercado.
- Utilicé tecnologías como C#, .NET Core, MVC, jQuery, HTML5, CSS3, Bootstrap 5 y SQL Server.

Enero 2022 - Mayo 2022

Educación

Bachillerato Ingeniería en Sistemas Computacionales

Universidad Latina de Costa Rica Diciembre 2023

Ingles Basico

Instituto Nacional de Aprendizaje

Octubre 2024

Google Cloud Computing Foundations Certificate

Instituto Nacional de Aprendizaje Junio 2024

BackEnd Java Developer

Alura Latam / Oracle Next Education En curso

Habilidades

- Autodidacta Responsable
- Iniciativas de encuentro con el equipo
- Ingles B1

Español (nativo)

- **Empático**
- Pasión por aprender
- Desarrollo Mobile/Desarrollo Web

Idiomas

- **Proactivo**
 - Resolución de problemas
 Scrum Fundamentals